【裁判字號】    95,訴,3556
【裁判日期】    951128
【裁判案由】    毒品危害防制條例
【裁判全文】
台灣台中地方法院刑事判決              95年度訴字第3556號
公  訴  人  台灣台中地方法院檢察署檢察官
被      告  甲○○
上列被告因違反毒品危害防制條例案件，經檢察官提起公訴（95
年度毒偵字第4590號），經本院合議庭裁定，由受命法官依法獨
任進行簡式審判程序判決如下：
    主  文
甲○○施用第一級毒品，累犯，處有期徒刑捌月，扣案之第一級
毒品海洛因壹包淨重零點零肆公克（空包裝重零點貳貳公克），
沒收銷燬之，塑膠杓管壹支，沒收。
    事  實
一、甲○○前因施用毒品案件，經觀察、勒戒後，因有繼續施用
    毒品傾向而送強制戒治，並由臺灣臺中地方法院檢察署檢察
    官以民國（下同）八十八年度毒偵字第七○七一號提起公訴
    ，經本院以八十八年度訴字第七二八號判處有期徒刑七月、
    三月，應執行有期徒刑八月確定。又因施用毒品案件，併前
    案之強制戒治，並由同署檢察官以八十九年度毒偵字第一五
    三二號提起公訴，經本院以八十九年度訴字第八三三號判處
    有期徒刑十月、六月，應執行有期徒刑一年二月確定。上開
    強制戒治於八十九年九月二十九日執行完畢釋放。然其猶無
    法戒絕毒癮，於強制戒治執行完畢釋放後五年內，再因施用
    毒品案件，由同署檢察官以九十一年度毒偵字第一九二五號
    提起公訴，經本院以九十一年度訴字第一六八五號判處有期
    徒刑八月、四月，應執行有期徒刑十月確定。復因施用毒品
    案件，由同署檢察官以九十一年度毒偵字第三九四二號提起
    公訴，經本院以九十二年度訴字第一三三號判處有期徒刑八
    月確定。上開案件嗣於九十四年九月十一日假釋出獄付保護
    管束期滿，未經撤銷，視為業已執行完畢。詎甲○○仍不知
    悔改，復基於施用毒品之犯意，於九十五年九月二十四日中
    午十二時許，在台中縣清水鎮○○路與民族路旁其所有車號
    ：ＮＳ─五○九五號自小客車內，以將第一級毒品海洛因摻
    入香煙內吸食之方式施用第一級毒品海洛因一次。嗣於九十
    五年九月二十四日下午十三時三十分許，為警在在台中縣清
    水鎮○○路與鰲峰路七百巷口查獲，並扣得第一級毒品海洛
    因一包淨重○‧○四公克（空包裝重○‧二二公克）及其所
    有供犯施用第一級毒品海洛因所用之塑膠杓管一支等物品。
二、案經臺中縣警察局豐原分局報請臺灣台中地方法院檢察署檢
    察官偵查起訴。
    理  由
一、按除被告所犯為死刑、無期徒刑、最輕本刑為三年以上有期
    徒刑之罪或高等法院管轄第一審案件者外，於前條第一項程
    序進行中，被告先就被訴事實為有罪之陳述時，審判長得告
    知被告簡式審判程序之旨，並聽取當事人、代理人、辯護人
    及輔佐人之意見後，裁定進行簡式審判程序，刑事訴訟法第
    二百七十三條之一第一項定有明文。本件被告所犯係死刑、
    無期徒刑、最輕本刑為三年以上有期徒刑以外之罪，其於準
    備程序中就被訴事實為有罪之陳述，且經審判長告知被告簡
    式審判程序之旨，並聽取公訴人及被告之意見後，本院合議
    庭認為適宜而裁定由受命法官獨任進行簡式審判程序，合先
    敘明。
二、上揭事實，業據被告甲○○於本院審理時坦承不諱，並有被
    告所有之第一級毒品海洛因一包一包淨重○‧○四公克（空
    包裝重○‧二二公克）及其所有供犯施用第一級毒品海洛因
    所用之塑膠杓管一支等物品扣案足資佐證，而該扣案之白色
    粉末一小包，經囑託法務部調查局鑑定結果，確屬第一級毒
    品海洛因淨重○‧○四公克（空包裝重○‧二二公克）無訛
    ，此有該局九十五年十月二十日調科壹字第九五二三○二六
    ○四○號鑑定書一份附卷可參。而被告為警查獲，經警採其
    尿液送請私立中山醫學大學附設醫院藥物濫用檢測中心檢驗
    結果，檢出嗎啡呈陽性反應，此有該檢測中心九十五年十月
    五日第六六二四九四號尿液篩檢檢驗報告一份在卷可憑，此
    外，復有前揭臺灣台中地方法院檢察署起訴書及被告之刑案
    資料查註紀錄表、臺灣高等法院被告全國前案紀錄表各一紙
    附卷可稽，足認被告甲○○自白，核與事實相符，堪予採信
    ，事證至臻明確，被告甲○○違反毒品危害防制條例犯行洵
    堪認定。
三、按海洛因係毒品危害防制條例第二條第二項第一款所定之第
    一級毒品，不得非法施用，是核被告甲○○所為，係犯毒品
    危害防制條例第十條第一項之施用第一級毒品罪。被告施用
    第一級毒品前後持有第一級毒品之低度行為，應為其施用第
    一級毒品之高度行為所吸收，不另論罪。查被告甲○○前曾
    因違反毒品危害防制條例案件，經台灣台中地方法院檢察署
    檢察官以八十八年度毒偵字第七○七一號提起公訴，經本院
    以八十八年度訴字第七二八號判處有期徒刑七月、三月，應
    執行有期徒刑八月確定。又因施用毒品案件，併前案之強制
    戒治，並由同署檢察官以八十九年度毒偵字第一五三二號提
    起公訴，經本院以八十九年度訴字第八三三號判處有期徒刑
    十月、六月，應執行有期徒刑一年二月確定。上開強制戒治
    於八十九年九月二十九日執行完畢釋放。然其猶無法戒絕毒
    癮，於強制戒治執行完畢釋放後五年內，再因施用毒品案件
    ，由同署檢察官以九十一年度毒偵字第一九二五號提起公訴
    ，經本院以九十一年度訴字第一六八五號判處有期徒刑八月
    、四月，應執行有期徒刑十月確定。復因施用毒品案件，由
    同署檢察官以九十一年度毒偵字第三九四二號提起公訴，經
    本院以九十二年度訴字第一三三號判處有期徒刑八月確定。
    上開案件嗣於九十四年九月十一日假釋出獄付保護管束期滿
    ，未經撤銷，視為業已執行完畢，此有臺灣台中地方法院檢
    察署刑案資料查註紀錄表在卷可按，其於五年之內再犯有期
    徒刑以上之本罪，係屬累犯，應依刑法第四十七條第一項之
    規定，加重其刑。爰審酌被告甲○○犯罪之動機、目的、手
    段、品行極為不佳，詳如前述，此有台灣台中地方法院檢察
    署刑案資料查註紀錄表一份在卷可按，被告曾有施用毒品不
    良素行，經執行完畢後，仍不知警惕，再次施用毒品，經檢
    察官依初次勒戒、觀察後無繼續施用傾向為不起訴處分確定
    後，仍不知悔改警惕，猶繼續施用毒品不輟，情節非輕，有
    失政府制定毒品危害防制條例之立法美意，本不宜寬貸，惟
    此乃自戕且容易成癮之行為，從另一角度觀察，應視同病人
    看待，及犯後已坦承犯行，態度良好等一切情狀，量處如主
    文所示之刑，以資懲儆。扣案之第一級毒品海洛因一包淨重
    ○‧○四公克（空包裝重○‧二二公克），依毒品危害防制
    條例第二條之規定，屬第一級毒品，不問屬於犯人與否，爰
    依毒品危害防制條例第十八條第一項前段之規定，宣告沒收
    銷燬之；至於扣案之塑膠杓管一支係屬被告甲○○所有供犯
    施用第一級毒品海洛因所用之物，爰依刑法第三十八條第一
    項第二款之規定，亦予以宣告沒收。
據上論斷，應依刑事訴訟法第二百九十九條第一項前段、第二百
七十三條之一第一項，毒品危害防制條例第十條第一項、第十八
條第一項前段，刑法第十一條、第四十七條第一項、第三十八條
第一項第二款，判決如主文。
中    華    民    國    95    年    11    月    28    日
                  刑事第八庭    法  官  洪俊誠
以上正本證明與原本無異。
如不服本判決，應於判決送達後十日內向本院提出上訴狀，上訴
於臺灣高等法院臺中分院(須附繕本)。
                                書記官  蕭榮峰
中    華    民    國    95    年    11    月    28    日
附錄論罪科刑實體法條文：
毒品危害防制條例第十條：
施用第一級毒品者，處六月以上五年以下有期徒刑。
施用第二級毒品者，處三年以下有期徒刑。


司法院資訊處製作；財團法人民間司法改革基金會備份。
